【裁判字號】    97,交聲,2673
【裁判日期】    971017
【裁判案由】    交管條例聲異
【裁判全文】
臺灣板橋地方法院交通事件裁定        97年度交聲字第2673號
異  議  人
即受處分人  甲○○
上列異議人即受處分人因違反道路交通管理處罰條例案件，對於
交通部公路總局臺北區監理所板橋監理站中華民國九十七年九月
二十六日所為之處分（原處分案號：板監裁字裁四一－Ｃ000
00000號），聲明異議，本院裁定如下：
    主     文
異議駁回。
    理     由
一、按人行道，不得臨時停車，道路交通安全規則第一百十一條
    第一項第一款亦有明定。再按汽車駕駛人停車時，在禁止臨
    時停車處所停車者，處新臺幣（下同）六百元以上一千二百
    元以下罰鍰，道路交通管理處罰條例第五十六條第一項第一
    款規定甚明。又本法所稱之汽車，包含機器腳踏車在內，同
    法第三條第八款亦規定甚明。
二、本件異議人即受處分人甲○○所有之車牌號碼ＣＦ二－一七
    六號重型機車，於民國九十七年八月二十四日九時十五分許
    ，停放在禁止臨時停車之臺北縣板橋市○○路前人行道上，
    為臺北縣政府警察局板橋分局執勤員警逕以拍照方式採證而
    製單舉發。嗣受處分人於舉發通知單上所載應到案日期（九
    十七年九月九日）前向原處分機關提出申訴及繳納罰鍰，經
    原處分機關函請舉發單位調查結果，仍認受處分人有上開違
    規行為，原處分機關乃依違反道路交通管理處罰條例第五十
    六條第一項第一款及違反道路交通管理事件統一裁罰基準表
    等規定，於九十七年九月二十六日裁處受處分人六百元罰鍰
    ，此有採證照片四幀、交通部公路總局臺北區監理所板橋監
    理站板監裁字裁四一－Ｃ00000000號裁決書及臺北
    縣政府警察局板橋分局九十七年九月十九日北縣警板交裁字
    第０九七００四０一六０號函各一件在卷足憑。
三、聲明異議意旨略以：其車借給聽障友人騎乘，並停放在身心
    障礙者專用停車位內，其車係遭人移動至停車位外云云。
四、經查，異議人所有之上開車輛確於九十七年八月二十四日九
    時十五分許，停放於臺北縣板橋市○○路之人行道處之情，
    有卷附採證照片四幀可稽，則異議人辯稱其機車可能係遭人
    移動等情，自應由異議人就此為舉證，然異議人就此並未提
    出任何證據以實其說。更何況使用身心障礙者專用停車位者
    ，除掛有專用牌照之車輛外，應將專用停車位識別證置於汽
    車擋風玻璃明顯處或黏貼於機車車首，以供查核檢驗，身心
    障礙者專用停車位設置管理辦法第九條規定甚明。是縱認其
    所述原先停放機車之地點為身心障礙停車位屬實，惟依前開
    照片所示，異議人於本件遭舉發當時，既未依規定申請身心
    障礙者專用停車位識別證並獲核發及將之黏貼於機車車首，
    異議人所有車輛復非屬掛有專用牌照之車輛，自難認其係屬
    可以停在專用停車位的特製車。可見異議人尚難以前開理由
    ，資為本件卸免行政罰鍰之依據。從而，本件事證明確，異
    議人上開違規行為應堪認定。
五、綜上所述，異議人所有之上開車輛確有於上揭時地違規停放
    之行為，原處分機關依道路交通管理處罰條例第五十六條第
    一項第一款及違反道路交通管理事件統一裁罰基準表之規定
    ，裁處異議人罰鍰六百元，核無違誤，本件聲明異議為無理
    由，應予駁回。
六、據上論斷，應依道路交通案件處理辦法第十九條，裁定如主
    文。
中    華    民    國    97    年    10    月    17    日
                  交通法庭  法  官  吳冠霆
上列正本證明與原本無異。
如不服本裁定，應於裁定送達後五日內敘明抗告理由，向本院提
出抗告狀。
                            書記官  黃炎煌
中    華    民    國    97    年    10    月    17    日


司法院資訊處製作；財團法人民間司法改革基金會備份。
